臺灣臺中地方法院刑事判決　　　　　 100年度智簡上字第16號
上　訴　人
即　被　告　潘書琴
上列上訴人即被告因違反商標法案件，不服本院100年度中智簡
字第75號中華民國100年9月22日第一審判決（聲請簡易判決處刑
案號：100年度偵字第17866號），提起上訴，本院管轄第二審合
議庭判決如下︰
    主  文
上訴駁回。
潘書琴緩刑貳年。
    事實及理由
一、本案經本院審理結果，認第一審判決除附件聲請簡易判決處
    刑書犯罪事實欄一第13行「拍賣其於不詳時、地取得之仿冒
    LV手提包1件」應補充更正為「拍賣其於100年2月24日在Yah
    oo奇摩拍賣網站上，以7百元之價格（含運費），購得之仿
    冒LV手提包1件」外，認事用法及量刑均無不當，應予維持
    ，並引用第一審判決書記載之事實、證據及理由（如附件）
    。
二、上訴人即被告潘書琴（下稱被告）上訴意旨略以：被告於10
    0年2月24日在奇摩拍賣，以含郵7百元之價格，購得LV手提
    包1只，但收到物品之後，發現容量太小，不合用，又不想
    損失7百元，於是便用含郵1千元售出，被告不知仿冒品不得
    買賣，此方面常識真的不足，犯下此案深感後悔，且家庭經
    濟狀況並非很好，對於罰金部分實在繳不起，若真的拘役，
    女兒未滿3歲，無人照顧，請求服勞動役或上課，並給予緩
    刑的機會等語。
三、按量刑之輕重係屬事實審法院得依職權自由裁量之事項，苟
    已斟酌刑法第57條各款所列情狀而未逾法定刑度，即不得遽
    指為違法。且在同一犯罪事實與情節，如別無其他加重或減
    輕之原因，下級審法院量定之刑，亦無過重或失輕之不當情
    形，則上級審法院對下級審法院之職權行使，原則上應予尊
    重（最高法院85年度臺上字第2446號判決意旨參照）。原審
    參酌被告犯罪情節、動機、販賣仿冒商品數量、所得、對商
    標權人之危害等一切情狀，依其職權行使，於法定刑度內量
    處被告拘役30日，並諭知易科罰金之折算標準，核無違誤或
    不當之處，被告以其家庭經濟狀況欠佳，無法繳納易科之罰
    金為由，提起上訴，為無理由，應予駁回。
四、再被告前未曾因故意犯罪受有期徒刑以上刑之宣告，有臺灣
    臺中地方法院檢察署刑案資料查註紀錄表及臺灣高等法院被
    告前案紀錄表各1份在卷可考，雖因一時失慮，致罹刑典，
    然其既與被害人路易威登馬爾悌耶公司達成和解，並負起損
    害賠償責任，此有刑事陳報狀、協議書各1紙在卷可考，足
    認被告確有悔意，經此偵審程序與論罪科刑之教訓後，當應
    知所警惕，而無再犯之虞，本院認所宣告之刑，以暫不執行
    為適當，爰依刑法第74條第1項第1款，宣告緩刑2年，用啟
    自新。
據上論斷，應依刑事訴訟法第455條之1第1項、第3項、第373條
、第368條，刑法第74條第1項第1款，判決如主文。
本件經檢察官劉文賓到庭執行職務。
中    華    民    國   100    年    12    月    22    日
                  刑事第十六庭  審判長法  官  劉國賓
                                      法  官  許惠瑜
                                      法  官  鄭舜元
以上正本證明與原本無異。
本件不得上訴。
                                      書記官  黃聖心
中    華    民    國   100    年    12    月    22    日
附錄：論罪科刑法條
商標法第82條
明知為前條商品而販賣、意圖販賣而陳列、輸出或輸入者，處1
年以下有期徒刑、拘役或科或併科新臺幣5萬元以下罰金。